臺灣高等法院交通事件裁定　　　　　　 94年度交抗字第223號
　　抗　告　人
　　即受處分人 　甲○○
上列抗告人因違反道路交通管理處罰條例案件，不服臺灣臺北地
方法院，中華民國94年2月25日所為裁定（94年度交聲字第146號
），提起抗告，本院裁定如下：
    主  文
抗告駁回。
    理  由
一、抗告人抗告意旨略以：原裁定理由第二段中「竟不服指揮稽
    查而逃逸」，與事實不符，第三段中「他跟我說他是軍官叫
    我不要對他告發」，當時原意是說明我穿軍服，是軍官，我
    不會違規；另警員態度極差，證件在我太太皮包內，因有八
    月身孕，找證件慢，警員不悅離去，伊與太太去找警員理論
    ，並無逃逸云云。
二、按公共汽車招呼站10公尺內不得臨時停車，汽車駕駛人在公
    共汽車招呼站10公尺內臨時停車者，處新台幣（下同）3百
    元以上，6百元以下罰鍰，道路交通安全規則第111條第1項
    第2款及道路交通管理處罰條例第55條第2款分別定有明文。
    又汽車駕駛人，駕駛汽車不服從交通勤務警察之指揮或稽查
    者，處9百元以上1千2百元以下罰鍰，同條例第60條第2項第
    1 款亦定有明文。
三、原裁定意旨略以：本件受處分人即抗告人甲○○於民國93年
    12月14日晚間7時12分許，駕駛其所有之Ｔ2－0931號自用小
    客車，行經臺北市○○路○段398號前，在公車站牌10公尺內
    臨時停車，經舉發單位台北市政府警察局萬華分局員警許先
    智攔停取締，竟不服指揮稽查而逃逸，為舉發單位逕行製單
    舉發「公共汽車招呼站10公尺內臨停」及「不服稽查」，抗
    告人嗣於應到案日期前向處分機關台北市交通事件裁決所陳
    述不服舉發，經處分機關函請舉發單位查處，仍認定抗告人
    有前開違規行為，乃依道路交通管理處罰條例第55條第2款
    ，裁處受處分人罰鍰6百元（北市裁二字第裁22－ＡＣＶ
    374164號），並依據同條例第60條第2項第1款、第85條第2
    項之規定，裁處受處分人罰鍰9百元（北市裁二字第裁22－
    ＡＣＶ374163號）等事實。(一)、業據證人許先智到庭結證陳
    稱：我當時在執行交通違規的取締，在中華路2段398號前看
    到一部車子停在公車站牌禁止臨時停車的格子裡面，我就要
    求他出示證件，告訴他這是公車站牌禁止臨時停車，他跟我
    說他是軍官，叫我不要對他告發，我請他出示證件，他當時
    不願出示證件，並說他是軍官，只說他叫甲○○，其餘資料
    都不願意講，我說如果你不願意講，我可以舉發你，當時抗
    告人的車子是在停車的狀態，他跟我說他在等他太太出來，
    然後我看到他太太從中華路2段398號的屈臣氏出來，不服稽
    查的部分是指抗告人不願出示證件等語綦詳，且參諸抗告人
    確實未依據員警許先智之指示，出示證件俾供員警稽查乙節
    ，業據其於原審所不爭執，此部分事實，應堪認定。(二)、佐
    以證人許先智為執法人員，與抗告人素不相識，並無仇隙，
    無設詞誣陷受處分人之理，且衡諸渠等於舉發當時所在位置
    甚為接近，應無錯將抗告人行進中之車輛誤看為停放在公車
    停車格之可能；且交通警察掣單舉發違反道路交通管理處罰
    條例所列之違規事實，本質上為行政處分，應被推定為真正
    ，其據以依法處分之事實認定亦為正確無誤，若謂公務員一
    切行政行為均需預留證據以證其實，則國家行政勢必窒礙難
    行，況本件警員見違規停車於舉發地點係瞬間之事，實難期
    舉發警員於目睹違規行為當時立即拍照蒐證，抗告人既未就
    值勤警員舉發是否有誤，提出相關證據以供調查，復查無任
    何證據足資證明警員有捏造事實違法取締情事，則值勤員警
    本其維護交通秩序、安全職責所為之舉發，自應受到合法、
    正確之推定。因認抗告人確有在前揭時地將其所駕駛上開自
    用小客車，臨時停車於禁止臨時停車之公車站牌10公尺內，
    並不服從交通勤務警察指揮、稽查之違規行為，而原處分機
    關依道路交通管理處罰條例第55條第2款，裁處抗告人罰鍰6
    百元，並依據同條例第60條第2項第1款，裁處抗告人罰鍰9
    百元，尚屬無誤；惟依同條例第63條第1項第1款規定，行為
    人有違反第60條第2項第1款規定之行為者，除依原條款處罰
    鍰外，並予記違規點數一點，而本件依卷附原處分機關裁決
    書，原處分機關漏未於裁決書之處罰主文欄內記載並予記受
    處分人違規點數一點，尚非允洽，就原處分機關北市裁二字
    第裁22－ＡＣＶ374163號處分部分予以撤銷，以抗告人有違
    反道路交通管理處罰條例第60條第2項第1款之行為，依該規
    定裁處受處分人罰鍰9百元，並依同條例第63條第1項第1款
    規定記違規點數一點，餘則於法尚無不合，應予駁回等語。
四、經查：（一）、抗告人違規之事實，業據證人許先智於原審
    到庭結證屬實；（二）、而交通警察掣單舉發違反道路交通
    管理處罰條例所列之違規事實，本質上為行政處分，係公務
    員基於職務上之權力，依法就特定之具體事件所為之具公法
    上效果之單方面行政行為，基於公務員為公法上行為具有公
    信力之原則，該行政行為當可被推定為真正，其據以依法處
    分之事實認定亦為正確無誤，反之若謂公務員一切行政行為
    均需預留證據以證其實，則國家行政勢必窒礙難行，況本件
    警員見違規停車於舉發地點時間甚短，難期舉發警員於目睹
    違規行為當時立即拍照蒐證，且本院經查並無任何證據足資
    證明值勤警員有捏造事實違法取締情事，則值勤員警本其維
    護交通秩序、安全職責所為之舉發，自應受到合法、正確之
    推定；（三）、本件抗告人確有在前揭時地將其所駕駛上開
    自用小客車，於公車站牌10公尺內禁止臨時停車處停車，並
    不服從交通勤務警察指揮、稽查之違規行為，原審因認原處
    分機關依道路交通管理處罰條例第55條第2款，裁處抗告人
    罰鍰6百元，並依據同條例第60條第2項第1款，裁處抗告人
    罰鍰9百元，惟原處分漏未斟酌依同條例第63條第1項第1款
    規定，以行為人有違反第60條第2項第1款規定之行為者，除
    依原條款處罰鍰外，並應予記違規點數一點，爰就該處分機
    關北市裁二字第裁22－ＡＣＶ374163號處分部分撤銷，以抗
    告人有違反道路交通管理處罰條例第60條第2項第1款之行為
    ，依該規定裁處受處分人罰鍰9百元，並依同條例第63條第1
    項第1款規定記違規點數一點，於法洵無不合，抗告人抗告
    空言指摘原裁定不當，非有理由，應予駁回。
五、據上論結，應依道路交通案件處理辦法第26條，刑事訴訟法
    第412條，裁定如主文。
中　　華　　民　　國　　94　　年　　10　　月　　17　　日
　　　　　　　　　刑事第十一庭審判長法　官　陳祐輔
　　　　　　　　　　　　　　　　　  法　官　陳國文
　　　　　　　　　　　　　　　　　  法　官　江國華
以上正本證明與原本無異。
不得再抗告。
                                     書記官 陳秋萍
中　　華　　民　　國　　94　　年　　10　　月　　18　　日
